臺灣板橋地方法院交通事件裁定　　　　100年度交聲字第392號
原處分機關　交通部公路總局臺北區監理所
異　議　人
即受處分人　張蓬興
上列異議人因違反道路交通管理處罰條例案件，對於交通部公路
總局臺北區監理所於民國100 年1 月27日以北監自裁字第裁40-A
00YCY984號違反道路交通管理事件裁決書所為之裁決處分，聲明
異議，本院裁定如下：
    主  文
異議駁回。
    理  由
一、按汽車駕駛人轉彎時，有不依標誌、標線、號誌指示者，處
    新臺幣（下同）6 百元以上1 千8 百元以下罰鍰；汽車駕駛
    人有第48條情形者，記違規點數一點，道路交通管理處罰條
    例第48條第1 項第2 款、第63條第1 項第1 款分別定有明文
    。
二、原處分意旨略以：異議人即受處分人張蓬興駕駛車牌號碼80
    10-RJ 號自用小客車（下稱本件汽車），於民國99年10月1
    日上午9 時45分許，在臺北市○○○路，因有「不依標誌標
    線號誌指示（違反禁止左轉標誌左轉）」之違規事實，經臺
    北市政府警察局大安分局交通分隊警員開立舉發違反道路交
    通管理事件通知單（下稱本件舉發通知單）當場舉發。嗣異
    議人於逾越應到案期限（即99年10月18日）30日內之99年10
    月26日提出申訴，原處分機關交通部公路總局臺北區監理所
    遂於100 年1 月27日以北監自裁字第裁40-A00YCY984號裁決
    書，依首揭道路交通管理處罰條例規定及違反道路交通管理
    事件統一裁罰基準表，裁處異議人罰鍰7 百元，並記違規點
    數一點。
三、異議意旨略以：伊於前揭時間駕駛本件汽車行駛在忠孝東路
    上，至建國南路口依規定可右轉再由橋下左轉行駛至高速公
    路上，由於當日伊轉換至右側有困難，且前方燈號由綠轉紅
    ，伊隨即停下並無左轉，但警員認定伊意圖左轉，進而要求
    伊左轉並停靠路邊開罰，爰依法聲明異議云云。
四、查證人即舉發警員楊勝友於本院調查時，到庭具結證稱：我
    當時服機車巡邏勤務，騎乘警用機車到建國高架橋下北側巡
    邏箱簽巡邏表，簽完後看到本件汽車停在忠孝東路往東與建
    國南路的路口，車身已經到建國南路南往北車道上（如現場
    照片所繪製之位置），當時忠孝東路路口號誌是綠燈，我觀
    察這台車為何會停在該處，並把巡邏機車開啟警示燈備車，
    等到本件汽車左轉後，我就騎車向前把異議人攔到建國南路
    高架橋下，跟異議人說這個路口不能左轉。我沒有要求異議
    人從所繪製之停車位置往左轉行駛，當時我一直在巡邏表處
    備車觀察本件汽車的動向，等到異議人確定有左轉時，才將
    該車攔停下來等情綦詳，並有本件舉發通知單、楊勝友所庭
    呈之現場照片2 張（案發路口設有明顯之禁止左轉標誌）附
    卷可稽，核楊勝友前揭證述情節，並未存有顯然瑕疵或違背
    常情之處，且楊勝友與異議人素不相識，亦無怨隙，當無僅
    為單純舉發異議人交通違規事件，即甘冒本身違犯刑事偽證
    罪責之風險，而仍虛偽陳述誣陷異議人之理。況交通警員製
    單舉發違規事實，本質上係公務員依法執行職務之行為，如
    有枉法構陷或為不實記載之行為，亦需負擔嚴厲之刑事責任
    ，國家並以此擔保公務員能忠實執行職務，故於未裝設自動
    感應攝影器材路段，就違規左轉等一瞬間突發之交通違規行
    為，因無法期待警員於發現後能及時攝影取證，事實上同僅
    能仰賴舉發警員目視為之，別無其他舉證之可能；再經本院
    勘驗楊勝友所庭呈舉發現場之錄音檔案內容，可知異議人經
    警攔停並告以違規左轉情事後，均僅在解釋其自身行車動態
    ，亦無任何指摘係經警員要求始左轉之語，有本院100 年3
    月14日勘驗筆錄附卷可稽，是楊勝友所為之證詞應堪採信，
    異議人事後空言辯稱案發當時並無左轉，係警員要求其左轉
    云云，尚無可採，難認原處分有何不當或違法之處。
五、綜上所述，異議人駕駛本件汽車不依標誌標線號誌指示（違
    反禁止左轉標誌左轉）之違規事證明確，原處分機關依道路
    交通管理處罰條例第48條第1 項第2 款、第63條第1 項第1
    款等規定裁處異議人罰鍰7 百元，並記違規點數一點，於法
    核無違誤。本件異議為無理由，應予駁回。
據上論斷，應依道路交通事件處理辦法第18條，裁定如主文。
中    華    民    國   100    年    3     月    15    日
                  交通法庭  法  官  張 兆 光
上列正本證明與原本無異。
如不服本裁定，應於裁定送達後五日內敘明抗告理由，向本院提
出抗告狀。
                            書記官  曹 秋 冬
中    華    民    國   100    年    3     月    15    日